# 请教陈版，长投权益法核算，转为同一控制下企业合并，可比期间少数股东持股比例应...

提问人：曹 饭 时间：2021-06-08 11:41:37
A和B公司同属C公司最终控制，A公司 2018 年 12 月 31 日持有B公司35%， 2019 年 12 月 31 日增持为40%股权， 2020 年 12 月 31 日增持为55%股权，达到控制条件，形成同一控制下企业合并。
请问陈版，在恢复 2019 年可比期间报表时，应该以（1-40%）恢复少数股东权益吗？具体应该按照什么比例恢复可比期间少数股东，以及权益变动表最早时期间的少数股东呢？因为股权还从35%变更到40%过。
谢谢陈版！

回答人：chenyiwei
因为此处属于同一控制下合并，因此在确定以前年度合并报表追溯重述的母公司股权比例时，需关注被合并方股权变动的历史沿革，例如A公司历次收购的B公司股权，是否系从C公司控制下的其他股东收购而来，还是从C公司控制范围外的外部股东收购而来。对于从C公司控制下的其他股东收购而来的部分，视同在合并日之前已被A公司取得，不作为少数股权模拟；对于从其他外部股东收购而来的部分，则在实际收购完成之前的期间内仍作为少数股东看待，即对于后一部分股权，在合并报表中需体现出一项收购少数股权交易。这两部分股权投资的成本确定方法也不相同。
参考：《监管规则适用指引——会计类第 1 号》之“1-6 同一控制下企业合并的会计处理”之“一、同时向控股股东和第三方购买股权达成的企业合并”。